# 请教陈版：房产公司出售投资性房地产和固定资产，能否计入主营业务收入？

提问人：nhblue_1223 时间：2018-01-10 20:57:33
某房产公司将对外出租的投资性房地产出售，同时将原先自用的几栋房产（作为固定资产核算）也一并出售 企业会计准则对投资性房地产和固定资产的处置，只是说计入当期损益，并没有具体说哪个损益科目 但是通常投资性房地产处置收入放其他业务收入，固定资产处置放营业外收入 （是否有规定？）
1. 请教陈版，在这个案例中，该房产公司出售投资性房地产和固定资产能否都放主营业务收入？
2. 若固定资产处置计入营业外收入（新报表计入资产处置收益？），是否属于非经常性损益？
3. 现流表中如何分类这块收入？

回答人：chenyiwei
投资性房地产出售作为其他业务或主营业务收入是可能的（《计学撮要 2011 》中也有类似案例），但固定资产处置总是偶发性的，应将净损益计入“资产处置损益”。资产处置收益仍然是非经常性损益。